# 信托计划如何进行合并抵消

提问人：旅徒 时间：2017-08-05 12:02:02
请教陈版：A公司作为劣后权益人参与了一个信托计划，共计投入 2 亿元，对信托计划拥有控制权，需要编制合并报表。在A公司单体报表层面，对该信托资产作为可供出售金融资产进行核算。该信托计划共计实收信托 15 亿元，全部用于对外发放贷款（ 1 年以内），其中 2 亿元属于A公司投入，其余 13 亿元属于优先受益人投入。请问在A公司编制合并报表时，如何编制合并抵消分录？

回答人：chenyiwei
在编制合并报表时，需区分两种不同情况处理： 1 、如果所募集的资金全部用于对A公司合并报表范围内的子公司发放贷款的，则合并报表层面体现为 13 亿元的外部优先级融资，应确认为长期应付款或其他非流动负债。对应的利息支出可在满足合并报表层面资本化条件的前提下在合并报表层面资本化计入在建工程或开发成本等科目。 2 、如果所募集的资金用于对合并报表范围以外的其他企业发放贷款的，则需同时确认一项贷款资产（其他非流动资产）和一项对外融资形成的 13 亿元负债（其他非流动负债或长期应付款），相应地分别对贷款确认利息收入，对外部优先级融资确认利息支出。

提问人：旅徒 时间：2017-08-07 11:00:36
请问陈版：该信托计划系对合并报表范围以外的其他企业发放贷款， 2016 年度共收到贷款利息 70 万元，支付给劣后受益人 20 万元，支付给优先受益人 48 万元，账面留存未分配利润 2 万元。在编制合并报表时，留存的未分配利润 2 万元如何进行处理？需要确认少数股东权益吗？

回答人：chenyiwei
应确定该 2 万元的归属。归属于本方的，应转入合并报表中的留存收益（相应地也确认为合并利润表中的归属母公司股东净利润）；
归属于优先级LP的，应确认为负债和财务费用。